【裁判字號】    97,上易,141
【裁判日期】    970131
【裁判案由】    竊盜
【裁判全文】
臺灣高等法院臺中分院刑事判決         97年度上易字第141號
上  訴  人
即  被  告  甲○○
上列上訴人因竊盜案件，不服臺灣臺中地方法院96年度易字第56
85號中華民國96年12月13日第一審判決（起訴案號：臺灣臺中地
方法院檢察署96年度偵字第25485號），提起上訴，本院判決如
下：
    主  文
原判決撤銷。
甲○○意圖為自己不法之所有，而竊取他人之動產，累犯，處有
期徒刑壹年。
    事  實
一、甲○○素行不佳，前曾因犯詐欺及竊盜罪，經臺灣臺中地方
    法院分別判處有期徒刑5月、6月確定，嗣經同院裁定減刑並
    定其應執行刑為有期徒刑5月，甫於民國（下同）96年9月4
    日執行完畢。詎仍不知悔改，復於96年10月29日上午9時50
    分許，行經台中市○○路與青島東街口時，見乙○○所有停
    放在路旁之R9- 1529號自小客車駕駛座旁之車窗未完全關上
    ，且車門未上鎖，竟意圖為自己不法之所有，徒手竊取乙○
    ○所有置於車內之背包1只（內有乙○○所有之玉山商業銀
    行、台北富邦銀行之信用卡各1張及台新商業銀行存摺1本）
    ，得手後，隨即往青島東街方向逃逸，適為乙○○撞見而追
    逐，旋於台中市○○○街87號前為乙○○攔下，並為據報前
    來之警員在甲○○身上扣得乙○○所有之上開背包1只（已
    發還乙○○）。
二、案經臺中市警察局第二分局報請臺灣臺中地方法院檢察署檢
    察官偵查起訴。
    理  由
一、訊據上訴人即被告（下稱被告）甲○○對於上開犯罪事實供
    認不諱，核與證人即被害人乙○○證述之情節相符，並有現
    場照片5張及贓物認領保管單1紙等在卷可稽，足認被告之自
    白與事實相符，堪足採信，是罪證明確，被告之犯行堪以認
    定。
二、按被告以外之人於審判外之陳述，雖不符刑事訴訟法第159
    條之1至第159條之4之規定，而經當事人於審判程序同意作
    為證據，法院審酌該言詞陳述或書面陳述作成時之情況，認
    為適當者，亦得為證據。當事人、代理人或辯護人於法院調
    查證據時，知有第159條第1項不得為證據之情形，而未於言
    詞辯論終結前聲明異議者，視為有前項之同意，刑事訴訟法
    第159條之5第1項、第2項定有明文。立法意旨在於傳聞證據
    未經當事人之反對詰問予以核實，原則上先予排除，惟若當
    事人已放棄詰問或未聲明異議，基於證據資料愈豐富，愈有
    助於真實發現之理念，且強化言詞辯論主義，法院自可承認
    該傳聞證據例外擁有證據能力。查本件被告對於證人乙○○
    上開於審判外陳述之證據能力，並未於言詞辯論終結前聲明
    異議，且本院審酌上開證人均係於案發後不久所為之陳述，
    記憶猶新，又非在非自由意志之情況下所為之陳述，所陳自
    較符事實，認該言詞陳述適當，依刑事訴訟法第159條之5第
    1項之規定，自得為證據。
三、核被告所為，係犯刑法第320條第1項之竊盜罪。又被告素行
    不佳，前曾因犯詐欺及竊盜罪，經臺灣臺中地方法院分別判
    處有期徒刑5月、6月確定，嗣經同院裁定減刑並定其應執行
    刑為有期徒刑5月，甫於96年9月4日執行完畢，有臺灣高等
    法院被告前案紀錄表在卷可稽，其於有期徒刑執行完畢後5
    年內，故意再犯本件有期徒刑以上之罪，為累犯，應依法加
    重其刑。原審予以論罪科刑，固非無見，惟查被告自88年間
    起迄今共僅有5次竊盜及1次搶奪、1次詐欺等犯罪前科，且
    本件僅竊盜1次，所得又僅有背包1只，尚難認被告有犯罪之
    習慣，原判決認被告有犯罪之習慣，而依竊盜犯贓物犯保安
    處分條例第3條第1項、第4條、第5條第1項前段之規定予以
    宣告刑前強制工作3年，有違罪刑相當之原則，容有可議。
    被告上訴意旨執此指摘原判決不當，非無理由，應由本院將
    原判決撤銷改判。爰審酌被告素行不佳（前有多次犯罪前科
    ，已如前述）、其犯罪之動機、目的、手段、所生危害及犯
    後坦承犯行等一切情狀，量處被告有期徒刑1年，以示懲儆
    。
四、據上論結，應依刑事訴訟法第369條第1項前段、第364條、
    第299項第1項前段、刑法第320條第1項、第47條第1項、刑
    法施行法第1條之1第1項、第2項前段，判決如主文。
本案經檢察官丙○○到庭執行職務。
中    華    民    國    97    年    1     月    31    日
            刑事第八庭  審判長法  官  羅  得  村
                              法  官  吳  進  發
                              法  官  劉  榮  服
上列正本證明與原本無異。
不得上訴。
                              書記官  周  巧  屏
中    華    民    國    97    年    1     月    31    日
附錄論罪科刑法條
刑法第320條第1項：
意圖為自己或第三人不法之所有，而竊取他人之動產者，為竊盜
罪，處5年以下有期徒刑、拘役或 5 百元以下罰金。


司法院資訊處製作；財團法人民間司法改革基金會備份。
